臺灣士林地方法院刑事判決　　　　　　　 96年度易字第705號
公　訴　人　臺灣士林地方法院檢察署檢察官
被　　　告　甲○○
　　　　　　　　　　4
　　　　　　　　　　現於臺灣臺北監獄臺北分監執行
上列被告因毒品危害防制條例案件，經檢察官提起公訴（96年度
毒偵緝字第56號），被告於本院準備程序中就被訴之事實為有罪
之陳述，經本院當庭裁定進行簡式審判程序審理並判決如下：
    主  文
甲○○施用第二級毒品，處有期徒刑肆月，如易科罰金，以銀元
參佰元即新臺幣玖佰元折算壹日。
    事  實
一、甲○○前因施用毒品案件，經裁定送觀察、勒戒後，認無繼
    續施用毒品之傾向，於93年1 月30日執行完畢出所，並由臺
    灣臺北地方法院檢察署檢察官於民國93年2 月2 日，以93年
    度偵緝字第10號、第11號不起訴處分確定，又於上開觀察、
    勒戒執行完畢釋放後5 年內之93年11月1 日至同年月11日在
    臺北縣新莊、八里友人住處及臺北縣板橋市某旅館等地點，
    施用第1 級毒品海洛因、第2 級毒品甲基安非他命，經臺灣
    板橋地方法院檢察署檢察官提起公訴，由臺灣板橋地方法院
    於94年9 月28日，以94年度訴字第500 號判決處有期徒刑8
    月、6 月，應執行有期徒刑1 年確定（尚未執行完畢）。詎
    甲○○仍不知悔改，於上開判決確定前之94年7 月18日某時
    ，另起施用第2 級毒品甲基安非他命之犯意，在臺北縣八里
    鄉其友人綽號「小李」住處，以玻璃球加熱之方式，施用第
    2 級毒品甲基安非他命1 次，嗣因另案遭通緝，而於94年7
    月20日凌晨1 時30分許，在臺北市士林區○○○路○ 段與克
    強路口為警逮捕，經警採其尿液送檢驗後查獲，結果呈安非
    他命類甲基安非他命陽性反應，始悉上情。
二、案經臺北市政府警察局大同分局報告臺灣士林地方法院檢察
    署檢察官偵查起訴。
    理  由
一、上揭犯罪事實，業據被告於檢察官偵查中及本院審理時坦承
    不諱，而被告經警於94年7 月20日查獲採尿經送台灣檢驗科
    技股份有限公司以氣相層析質譜儀檢驗法鑑驗結果，呈安非
    他命類甲基安非他命陽性反應，有台灣檢驗科技股份有限公
    司94年8 月2 日報告編號CH/2005/70529 號濫用藥物尿液檢
    驗報告（見94年毒偵字第1681號卷第3 頁）。是被告自白施
    用第2 級毒品甲基安非他命乙節應認與事實相符，而可採信
    ，前開事實應堪認定。又被告前因施用毒品案件，經裁定送
    觀察、勒戒後，認無繼續施用毒品之傾向，於93年1 月30日
    執行完畢出所，並由臺灣臺北地方法院檢察署檢察官於民國
    93 年2月2 日，以93年度偵緝字第10號、第11號不起訴處分
    確定，有臺灣高等法院被告全國前案紀錄表可稽，是被告本
    次係於觀察、勒戒執行期滿後5年 內，再犯施用毒品罪，自
    應依法追訴處罰。
二、按甲基安非他命，屬毒品危害防制條例第2 條所規定之第2
    級毒品。核被告甲○○所為，係犯毒品危害防制條例第10條
    第2 項之施用第2 級毒品罪。被告因施用第2 級毒品甲基安
    非他命而持有第2 級毒品甲基安非他命，其持有之低度行為
    為施用之高度行為所吸收，不另論罪。按被告於94年7 月20
    日為警採尿往前回溯4 日內之某時施用第2 級毒品甲基安非
    他命之犯行行為後，刑法第2 條法律變更適用、第41條易科
    罰金之規定，已於94年1 月7 日經立法院修正三讀通過，總
    統命令公布，於95年7 月1 日施行，該法第2 條係規範行為
    後法律變更適用所生新舊法律比較適用之準據法，於新法施
    行後，應適用新法第2 條第1 項之規定，為「從舊從輕」之
    比較：修正前刑法第41條第1 項前段規定：「犯最重本刑為
    5 年以下有期徒刑以下之刑之罪，而受6 個月以下有期徒刑
    或拘役之宣告，因身體、教育、職業、家庭之關係或其他正
    當事由，執行顯有困難者，得以1 元以上3 元以下折算1 日
    ，易科罰金。」又修正前罰金罰鍰提高標準條例第2 條（於
    95年7 月1 日修正刪除）規定，就其原定數額提高為100 倍
    折算1 日，則本件被告行為時之易科罰金折算標準，最高得
    以銀元300 元折算1 日，經折算為新臺幣後，應以新臺幣90
    0 元折算為1 日。惟95年7 月1 日修正公布施行之刑法第41
    條第1 項前段則規定：「犯最重本刑為5 年以下有期徒刑以
    下之刑之罪，而受6 個月以下有期徒刑或拘役之宣告者，得
    以新臺幣1000元、2000元或3000元折算1 日，易科罰金。」
    比較修正前後之易科罰金折算標準，以修正前之規定，較有
    利於被告，則應依修正後刑法第2 條第1 項前段，適用修正
    前刑法第41條第1 項前段規定，定其折算標準。爰審酌被告
    已有施用毒品之前科，且經觀察、勒戒治療程序，仍無法戒
    除毒癮復又觸犯本件犯行，顯示其無戒絕之決心，及施用毒
    品係傷害自身健康，所生危害非鉅，本件犯後被告坦承犯行
    ，態度尚屬良好，等一切情狀，量處如主文所示之刑，並依
    修正前刑法第41條第1項前段諭知易科罰金之折算標準。
據上論斷，應依刑事訴訟法第273 條之1 第1 項、第299 條第1
項前段，毒品危害防制條例第10條第2 項，修正後刑法第2 條第
1 項前段、刑法第11條前段、修正前刑法第41條第1 項前段，修
正前罰金罰鍰提高標準條例第2 條，現行法規所定貨幣單位折算
新台幣條例第2 條，判決如主文。
本案經檢察官王以文到庭執行職務。
中　　華　　民　　國　　96　　年　　6 　　月　　20　　日
                  刑事第三庭法  官  賴邦元
以上正本證明與原本無異。
如不服本判決，應於判決送達後10日內，向本院提出上訴狀。
                            書記官  游育慈
中　　華　　民　　國　　96　　年　　6 　　月　　20　　日
附錄本案論罪科刑法條之依據：
毒品危害防制條例第10條
施用第一級毒品者，處 6 月以上 5 年以下有期徒刑。
施用第二級毒品者，處 3 年以下有期徒刑。
